---
title: 'Citaciones a mujeres en Cs Sociales Conicet'
description: |
  Estimación de citación a mujeres para 253 investigadores CONICET en disciplinas K5 y KS1.
author:
date: "6/4/2022"
output: html_document
---

```{r setup, include=FALSE}
knitr::opts_chunk$set(echo = TRUE)
```

## R Markdown
```{r}
library(data.table)
library(stargazer)
library(foreign)
library(igraph)
library(tidyverse)
library(plyr)
library(sqldf)
library(readxl)
library(knitr)
library(DT)
library(highcharter)
library(see)
library(ggsci)
library(hrbrthemes)
library(viridis)
library(gridExtra)
library(haven)
library(sknifedatar)
library(tidyverse)
library(readr)
```


```{r}
rm(list = ls())
autores_citas <- read_excel("D:/Guada/Research/Computational Social Science/scientific-networks-g/01_data/01_raw/autores_citas (1).xlsx")

autores_citas <- autores_citas %>%
  select(author=author, citas_totales, author_genero=genero) %>%
  filter(!is.na(author_genero))
data1 <- read.dta("C:/Users/guada/OneDrive/Escritorio/apellidos_corregidos_stata_viejo.dta") 
data1 <- data1 %>% dplyr::rename(investigador_genero=Genero)
data_investigadores <- read_dta("https://github.com/guadag12/antiestablishment_party/raw/main/data/Comunidades_keywords.dta")
data_doctorados_investigadores <- read_csv("https://raw.githubusercontent.com/guadag12/antiestablishment_party/main/data/data_doctorados_investigadores_07042022%20-%20union-lugar_doctorado.csv")
data1 <- data1 %>%
  left_join(data_doctorados_investigadores[, c("idInvestigador", "Lugar")])
#data_investigadores <- read_csv("D:/Guada/Research/Computational Social Science/scientific-networks-g/01_data/01_raw/data_investigadores.csv") 
```

```{r}
data1 <- data1[order(data1$Investigador),] 
data11<- data1[data1$test>1,]
data_investigadores <- data_investigadores %>% select(idInvestigador, Comunidad)
data11 <- data11 %>% left_join(data_investigadores, by = "idInvestigador")
data11 <- data11 %>% select(-investigador)
data11$author <- tolower(data11$author)
data11 <- data11 %>%
  mutate(id_art = paste0(idInvestigadorST, "_", articulo))

autores_citas$author <- tolower(autores_citas$author)
autores_citas$author_genero <- toupper(autores_citas$author_genero)

#autores_citas <- autores_citas %>% rename(author = author, author_genero =genero_g)
data10 <- data11 %>%
 left_join(autores_citas, by = c("author" = "author"))

data11 <- data11 %>%
 left_join(autores_citas, by = c("author" = "author"))

data11 <- data11 %>%
  filter(!is.na(author_genero) & !is.na(investigador_genero)) %>%
   mutate(Comunidad = case_when(
     Comunidad == 1 ~ 1, Comunidad == 2 ~ 2,
     Comunidad == 4 ~ 3, Comunidad == 6 ~ 4,
     Comunidad == 7 ~ 5, Comunidad == 9 ~ 6,
     T ~ 7))

#data11 <- data11 %>% left_join(data_investigadores, by = "idInvestigador")

data12 <- data11 %>%
   filter(!is.na(author_genero) & !is.na(investigador_genero)) %>%
   select(id_art, investigador_genero, author_genero) %>%
 mutate(author_genero = case_when(
   author_genero == "F" ~ 1,
   T ~ 0
   ))

data_cita <-  data.table(data12)[, cita_muj := if(sum(author_genero) >= 1) 1 else 0, by = id_art]



```

```{r}
data111 <- sqldf("select id_art, author_genero, investigador_genero, count(*) cantidad from data11 group by id_art, author_genero, investigador_genero")

data111 <- data111 %>%
  mutate(investigador_genero = case_when(
    investigador_genero == 0 ~ "M",
    T ~ "F"
  )) %>%
  tidyr::spread(key = author_genero, value = cantidad ) %>%
  select(-"ND", Fem ="F", Mas = "M") %>%
  mutate(Fem = as.character(Fem), 
         Mas = as.character(Mas))

data111[is.na(data111$Fem), "Fem"] <-0 
data111[is.na(data111$Mas), "Mas"] <-0 
data111 <- data111 %>%
  gather(key = "author_genero", "cantidad", c(Fem:Mas)) %>%
  arrange(id_art)
```

## Datos 💾

Fueron analizados `r nrow(autores_citas)` autores, de las cuales `r nrow(autores_citas[autores_citas$author_genero == "F",])` (`r paste0(round((nrow(autores_citas[autores_citas$author_genero == "F",])/nrow(autores_citas))*100,2), " %")`) son mujeres. Y 253 investigadores, dentro de los cuales hay `r nrow(data1 %>% filter(investigador_genero == 1) %>% group_by(idInvestigador) %>% dplyr::summarise(n = n()))` mujeres.

De los 759 papers evaluados, al menos `r nrow(data111[data111$author_genero == "Fem" & data111$cantidad >= 1,])` tienen una autora mujer entre sus citas. Si bien es un número interesante, recordemos que sólo tenemos el género de `r nrow(autores_citas)`, `r paste0("(",  round((nrow(autores_citas)/3380)*100,2), "%)")`  autores, de un total de 3380 autores.

# Boxplot 📏

 Como se puede observar en el boxplot, los investigadores varones tienden a citar en un gran porcentaje a colegas de su mismo género. Por ejemplo, los hombres tienden a citar entre `r mean(data111[data111$investigador_genero == "M" & data111$author_genero == "Fem", "cantidad"], na.rm=T)` mujeres en promedio por paper (`r median(data111[data111$investigador_genero == "M" & data111$author_genero == "Fem", "cantidad"], na.rm=T)` es la mediana. En cambio, las mujeres citan `r mean(data111[data111$investigador_genero == "F" & data111$author_genero == "Fem", "cantidad"], na.rm=T)` en promedio. **Siendo que en por cada paper se detectan `r round(mean(data111[!is.na(data111$cantidad) & data111$cantidad!=0, "cantidad"], na.rm=T),0)` autores.**
 
 
 
```{r}
data_perc <-  data111 %>%#
  group_by(id_art,investigador_genero) %>% 
  dplyr::summarise(author_genero = author_genero,
                   cantidad = as.numeric(cantidad), 
                   percent = cantidad/sum(cantidad)) %>%
  filter(!is.na(percent))
```


```{r}
wrap_names <- c(`M` = "Inv. Hombres", `F` = "Inv. Mujeres")

p1 <- data_perc %>%
  filter(author_genero == "Mas") %>%
  mutate(investigador_genero = case_when(investigador_genero == "F" ~ "Inv. Mujer", T ~ "Inv. Hombre")) %>%
  ggplot( aes(x=investigador_genero, y=percent, color = investigador_genero)) +
    geom_boxplot() +
  ggtitle("Autores hombres citados por Investigadores/as") +
  ylab("% de hombres citados") +
  xlab("Género Investigador/a")+
  theme(legend.position = "none") +
      scale_color_manual(values=c( "#6DCD59","#3E4A89")) 


p2 <- data_perc %>%
  filter(author_genero == "Fem") %>%
  mutate(investigador_genero = case_when(investigador_genero == "F" ~ "Inv. Mujer", T ~ "Inv. Hombre")) %>%
  ggplot( aes(x=investigador_genero, y=percent, color = investigador_genero)) +
  geom_boxplot() +
  ggtitle("Autoras Mujeres citados por Investigadores/as") +
  ylab("% de mujeres citadas") +
  xlab("Género Investigador/a") +
  theme(legend.position = "none") +
      scale_color_manual(values=c("#6DCD59","#3E4A89")) 


grid.arrange(p1, p2)
```

```{r}
ddd <- data111 %>%
  mutate(cantidad = as.numeric(cantidad)) %>%
  group_by(investigador_genero, author_genero) %>%
  dplyr::summarise(suma = sum(cantidad)) %>%
  ungroup() %>%
  group_by(investigador_genero) %>%
  dplyr::mutate(perc = paste0(round((suma/sum(suma))*100,2), "%")) %>%
  dplyr::rename(`Genero autor/a` = author_genero) %>%
  mutate(investigador_genero = case_when(
    investigador_genero == "M" ~ "Masculino",
    T ~ "Femenino"),
    `Genero autor/a` = case_when(
    `Genero autor/a` == "Mas" ~ "Masculino",
    T ~ "Femenino")
    )

ggplot(ddd) +
  aes(x = investigador_genero, y = suma, fill = `Genero autor/a` ) +
  geom_bar(stat = "identity", position = "fill") +
  theme_minimal() +
  xlab("Género de Investigadores/as") +
  ylab("Cantidad") +
  scale_fill_manual(values=c( "#3E4A89","#6DCD59")) +
  geom_text(aes(label=perc, group=`Genero autor/a`),size=3, 
            position = position_fill(vjust=0.5), ddd) +
  ggtitle("Género de autores citados en relación al género de investigadores")
```

# Insights 💡

### Distribución en la citación 🔎

```{r}
require('plyr')
comu_names <-  c(`1` = "1) Socio. Política", `2` = "2) Socio. Rural y Demografia", `3` = "3) Instituciones Políticas",
                              `4` = "4) Teoria Social", `5` = "5) Movimientos Sociales", `6` = "6) Estudios Culturales",
                              `7` = "7) Comunicación y Salud")

data_perc1 <- data_perc %>%
  left_join(data11 %>%
            mutate(id_art = paste0(idInvestigadorST, "_", articulo)) %>%
            select(id_art, Comunidad), by = "id_art") %>%
  mutate(Comunidad = case_when(
     Comunidad == 1 ~ 1, Comunidad == 2 ~ 2,
     Comunidad == 4 ~ 3, Comunidad == 6 ~ 4,
     Comunidad == 7 ~ 5, Comunidad == 9 ~ 6,
     T ~ 7)) 

data_perc2 <- data_perc %>%
  left_join(data11 %>%
            mutate(id_art = paste0(idInvestigadorST, "_", articulo)) %>%
            select(id_art, disciplina), by = "id_art") %>%
  mutate(disciplina = case_when(disciplina == "Derecho,Cs.Políticas y Relaciones Internacionales" ~ "Derecho, CP y RRII",
                                T ~ "Sociología, CS y Demografía"))
data_perc3 <- data_perc %>%
  left_join(data11 %>%
            mutate(id_art = paste0(idInvestigadorST, "_", articulo)) %>%
            select(id_art, categoria), by = "id_art")

data_perc4 <- data_perc %>%
  left_join(data11 %>%
            mutate(id_art = paste0(idInvestigadorST, "_", articulo)) %>%
            select(id_art, gruposetarios), by = "id_art")

data_perc5 <- data_perc %>%
  left_join(data11 %>%
            mutate(id_art = paste0(idInvestigadorST, "_", articulo),
                   Lugar = toupper(Lugar)) %>%
            select(id_art, Lugar) 
              , by = "id_art") %>%
  filter(!is.na(Lugar))

```


```{r}
#xaringanExtra::use_panelset()
```

```{r}
# data_plot <- tibble::tibble(ID = c("Distribución de Probabilidad 📊",
#                                    "Género 🚻",
#                                    "Comunidad 🕸",
#                                    "Disciplina 🎓",
#                                    "Categoría CONICET 🧪",
#                                    "Edad 📅",
#                                    "Lugar PhD 🌐️"),
#                             plots = list(
```


```{r}
##################################### GENERAL
data_perc %>%
  ggplot(aes(x=percent, group=author_genero, fill=author_genero)) +
  geom_density(alpha=0.8) +
  scale_fill_manual(values=c("#3E4A89", "#6DCD59")) +
  labs(title = "Distribución de probabilidad en citación", x = "Porcentaje de citación") +
  geom_vline(aes(xintercept = median(percent), color="red"), linetype="dashed", show_guide=TRUE) + 
  geom_vline(aes(xintercept = quantile(percent,0.1), color="blue"), linetype="dashed", show_guide=TRUE) +
  geom_vline(aes(xintercept = quantile(percent,0.9), color="red"),linetype="dashed", show_guide=TRUE) +
  theme_minimal() +
   scale_color_manual(name = "statistics", values = c("Mediana" = "blue", "Percentile 0.1" = "red", "Percentile 0.9" = "red"))
```


```{r}
##################################### GENERO
data_perc %>%
  ggplot(aes(x=percent, group=author_genero, fill=author_genero)) +
  geom_density(alpha=0.8) +
  facet_wrap(~investigador_genero, labeller = as_labeller(wrap_names)) +
      scale_fill_manual(values=c("#3E4A89", "#6DCD59")) +
  labs(title = "Distribución en el porcentaje en citación", x = "Porcentaje de citación",
       subtitle = "Según género del investigador/a") +
  geom_vline(data = ddply(data_perc, "investigador_genero", summarize, wavg = median(percent)), aes(xintercept=wavg), color="blue",  linetype="dashed", show_guide=TRUE) +
  geom_vline(data = ddply(data_perc, "investigador_genero", summarize, wavg = quantile(percent,0.1)), aes(xintercept=wavg), color="red", linetype="dashed", show_guide=TRUE) +
  geom_vline(data = ddply(data_perc, "investigador_genero", summarize, wavg = quantile(percent,0.9)), aes(xintercept=wavg), color="red", linetype="dashed", show_guide=TRUE) +
  theme_minimal() +
   scale_color_manual(name = "statistics", values = c("Mediana" = "blue", "Percentile 0.1" = "red", "Percentile 0.9" = "red"))
```


```{r}
##################################### COMUNIDAD
data_perc1 %>%
  ggplot(aes(x=percent, group=author_genero, fill=author_genero)) +
  geom_density(alpha=0.5) +
  facet_wrap(~Comunidad, labeller = as_labeller(comu_names)
             ) +
  scale_fill_manual(values=c("#3E4A89", "#6DCD59")) +
  labs(title = "Distribución de probabilidad en citación", x = "Porcentaje de citación",
       subtitle = "Según comunidad de pertenencia del investigador/a") +
  geom_vline(aes(xintercept = median(percent), color="red"), linetype="dashed", show_guide=TRUE) + 
  geom_vline(aes(xintercept = quantile(percent,0.1), color="blue"), linetype="dashed", show_guide=TRUE) +
  geom_vline(aes(xintercept = quantile(percent,0.9), color="red"),linetype="dashed", show_guide=TRUE) +
  theme_minimal() +
   scale_color_manual(name = "statistics", values = c("Mediana" = "blue", "Percentile 0.1" = "red", "Percentile 0.9" = "red"))
```


```{r}
##################################### DISCIPLINA

data_perc2 %>%
  ggplot(aes(x=percent, group=author_genero, fill=author_genero)) +
  geom_density(alpha=0.5) +
  facet_wrap(~disciplina) +
  scale_fill_manual(values=c("#3E4A89", "#6DCD59")) +
  labs(title = "Distribución de probabilidad en citación", x = "Porcentaje de citación",
       subtitle = "Según disciplina CONICET del investigador/a") +
  geom_vline(aes(xintercept = median(percent), color="red"), linetype="dashed", show_guide=TRUE) + 
  geom_vline(aes(xintercept = quantile(percent,0.1), color="blue"), linetype="dashed", show_guide=TRUE) +
  geom_vline(aes(xintercept = quantile(percent,0.9), color="red"),linetype="dashed", show_guide=TRUE) +
  theme_minimal() +
   scale_color_manual(name = "statistics", values = c("Mediana" = "blue", "Percentile 0.1" = "red", "Percentile 0.9" = "red"))
```


```{r}
##################################### CATEGORIA CONICET
data_perc3 %>%
  ggplot(aes(x=percent, group=author_genero, fill=author_genero)) +
  geom_density(alpha=0.5) +
  facet_wrap(~categoria) +
  scale_fill_manual(values=c("#3E4A89", "#6DCD59")) +
  labs(title = "Distribución de probabilidad en citación", x = "Porcentaje de citación",
       subtitle = "Según categoría CONICET del investigador/a") +
  geom_vline(aes(xintercept = median(percent), color="red"), linetype="dashed", show_guide=TRUE) + 
  geom_vline(aes(xintercept = quantile(percent,0.1), color="blue"), linetype="dashed", show_guide=TRUE) +
  geom_vline(aes(xintercept = quantile(percent,0.9), color="red"),linetype="dashed", show_guide=TRUE) +
  theme_minimal() +
   scale_color_manual(name = "statistics", values = c("Mediana" = "blue", "Percentile 0.1" = "red", "Percentile 0.9" = "red"))
```


```{r}
##################################### EDAD AGRUPADA

data_perc4 %>%
  ggplot(aes(x=percent, group=author_genero, fill=author_genero)) +
  geom_density(alpha=0.5) +
  facet_wrap(~gruposetarios) +
  scale_fill_manual(values=c("#3E4A89", "#6DCD59")) +
  labs(title = "Distribución de probabilidad en citación", x = "Porcentaje de citación",
       subtitle = "Según edad del investigador/a") +
  geom_vline(aes(xintercept = median(percent), color="red"), linetype="dashed", show_guide=TRUE) + 
  geom_vline(aes(xintercept = quantile(percent,0.1), color="blue"), linetype="dashed", show_guide=TRUE) +
  geom_vline(aes(xintercept = quantile(percent,0.9), color="red"),linetype="dashed", show_guide=TRUE) +
  theme_minimal() +
   scale_color_manual(name = "statistics", values = c("Mediana" = "blue", "Percentile 0.1" = "red", "Percentile 0.9" = "red"))
```


```{r}
##################################### LUGAR DOCTORADO
data_perc5 %>%
  ggplot(aes(x=percent, group=author_genero, fill=author_genero)) +
  geom_density(alpha=0.5) +
  facet_wrap(~Lugar, ncol = 2) +
  scale_fill_manual(values=c("#3E4A89", "#6DCD59")) +
  labs(title = "Distribución de probabilidad en citación", x = "Porcentaje de citación", subtitle = "Según lugar donde el investigador/a hizo el doctorado") +
  geom_vline(aes(xintercept = median(percent), color="red"), linetype="dashed", show_guide=TRUE) + 
  geom_vline(aes(xintercept = quantile(percent,0.1), color="blue"), linetype="dashed", show_guide=TRUE) +
  geom_vline(aes(xintercept = quantile(percent,0.9), color="red"),linetype="dashed", show_guide=TRUE) +
  theme_minimal() +
   scale_color_manual(name = "statistics", values = c("Mediana" = "blue", "Percentile 0.1" = "red", "Percentile 0.9" = "red"))
#
#))
```



# Regresión Logística I


**Y**: probabilidad de citar autoras mujeres
**X1**: Género del investigador/a
**X2**: Lugar donde el investigador/a hizo el PhD
**X3**: Edad del investigador/a
**X4**: Disciplina CONICET del investigador/a
**X5**: Categoría CONICET del investigador/a
**X6**: Comunidad de pertenencia del investigador/a


```{r}
data11 <- data11 %>%
  mutate(investigador_genero = case_when(
    investigador_genero == 1 ~ "F",
    T ~  "M"
  ))

data_reg <- data_perc %>%
  left_join(data11 %>%
               filter( author_genero != "ND") %>%
  select(id_art,
         Lugar, edad, disciplina, categoria, Comunidad) %>%
    mutate(Lugar = toupper(Lugar)))

data_reg <- data_reg[, -which(names(data_reg) %in% c("id_art", "percent"))]

modelo_logistico1 <- glm(formula = as.factor(author_genero) ~ ., data = data_reg, family = "binomial")
summary(modelo_logistico1)
```
# Regresión Logística II

**Y**: probabilidad de citar autoras mujeres
**X1**: género del investigador


```{r}
data_reg <- data11 %>%
  filter(!is.na(author_genero) & author_genero != "ND") %>%
  select(id_art, investigador_genero, author_genero) %>%
  group_by(id_art, investigador_genero, author_genero) %>%
  dplyr::summarise(count = n()) %>%
  ungroup() %>%
  group_by(id_art) %>% 
  transmute(percent = count/sum(count))


data_reg <- data_reg %>%
  left_join(data11 %>%
               filter( author_genero != "ND") %>%
  select(id_art, investigador_genero,author_genero) 
  ) %>%
  mutate(author_genero = case_when(author_genero == "M" ~ 0, T~1))
data_reg <- sqldf("select * from data_reg group by id_art, investigador_genero, author_genero")


#data_reg <- data_reg[,-c(1,4)]
data_reg <- data_reg[,-c(1,2#,4
                         )]

modelo_logistico2 <- glm(formula = as.factor(author_genero) ~ ., data = data_reg, family = "binomial")
summary(modelo_logistico2)
```


```{r}
data_reg <- data11 %>%
  filter(!is.na(author_genero) & author_genero != "ND") %>%
  select(id_art, investigador_genero, author_genero) %>%
  group_by(id_art, investigador_genero, author_genero) %>%
  dplyr::summarise(count = n()) %>%
  ungroup() %>%
  group_by(id_art) %>% 
  transmute(percent = count/sum(count))


data_reg <- data_reg %>%
  left_join(data11 %>%
               filter( author_genero != "ND") %>%
  select(id_art, investigador_genero,author_genero) 
  ) %>%
  mutate(author_genero = case_when(author_genero == "M" ~ 0, T~1))

ggplot(data = data_reg, aes(y = as.factor(investigador_genero), x =percent)) +
  geom_point(aes(color = as.factor(investigador_genero)), shape = 1) + 
    stat_smooth(method="glm", se=FALSE, method.args = list(family=binomial)) + 

  theme_bw() +
  labs(title = "Regresión logística",
       y = "Género") +
  theme(legend.position = "none")


```
